be-inherently	broad transcription	broad transcription	broad transcription	broad transcription	
be-inherently	first conjugation	first conjugation	first conjugation	first conjugation	
be-inherently	nominal forms	nominal forms	nominal forms	nominal forms	
be-inherently	infinitive	aÅ¡anna			
be-inherently	infinitive	asÃ¡nna			
be-inherently	participle	aÅ¡anz			
be-inherently	participle	asÃ¡ntÍ¡s			
be-inherently	noun	aÅ¡Ätar			
be-inherently	noun	asÃ¡ËdrÌ©			
be-inherently	supine	Ä“Å¡uan			
be-inherently	supine	É›ÌËswnÌ©			
be-inherently	active	present	aorist	imperative	
be-inherently	1.sg	Ä“Å¡mi	Ä“Å¡un	aÅ¡allu	
be-inherently	1.sg	É›ÌËsmi	É›ÌËsÉ”n	asallu	
be-inherently	2.sg	Ä“Å¡Å¡i	Ä“Å¡t	Ä“Å¡	
be-inherently	2.sg	É›ÌËssi	É›ÌËst	É›ÌËs	
be-inherently	3.sg	Ä“Å¡zi	Ä“Å¡t	Ä“Å¡du	
be-inherently	3.sg	É›ÌËstÍ¡si	É›ÌËst	É›ÌËstu	
be-inherently	1.pl	aÅ¡ueni	Ä“Å¡uen	aÅ¡ueni	
be-inherently	1.pl	aswÉ›Ìni	É›ÌËswÉ›n	aswÉ›Ìni	
be-inherently	2.pl	aÅ¡teni	Ä“Å¡ten	Ä“Å¡ten	
be-inherently	2.pl	astÉ›Ìni	É›ÌËstÉ›n	É›ÌËstÉ›n	
be-inherently	3.pl	aÅ¡anzi	Ä“Å¡er	aÅ¡andu	
be-inherently	3.pl	asÃ¡ntÍ¡si	É›ÌËsÉ›r	asÃ¡ntu	
be-inherently	}	}	}	}	}
be-inherently	cuneiform script	cuneiform script	cuneiform script	cuneiform script	
be-inherently	first conjugation	first conjugation	first conjugation	first conjugation	
be-inherently	nominal forms	nominal forms	nominal forms	nominal forms	
be-inherently	infinitive	ğ’€€ğ’Š­ğ’€­ğ’ˆ¾			
be-inherently	infinitive	a-Å¡a-an-na			
be-inherently	participle	ğ’€€ğ’Š­ğ’€­ğ’			
be-inherently	participle	a-Å¡a-an-za			
be-inherently	noun	ğ’€€ğ’Š­ğ’€œğ’…ˆ			
be-inherently	noun	a-Å¡a-at-ar			
be-inherently	supine	ğ’‚Šğ’‹—ğ’‰¿ğ’€­			
be-inherently	supine	e-Å¡u-wa-an			
be-inherently	active	present	aorist	imperative	
be-inherently	1.sg	ğ’‚Šğ’Œğ’ˆª	ğ’‚Šğ’‹—ğ’Œ¦	ğ’€€ğ’Š­ğ’€ ğ’‡»	
be-inherently	1.sg	e-eÅ¡-mi	e-Å¡u-un	a-Å¡a-al-lu	
be-inherently	2.sg	ğ’‚Šğ’Œğ’…†	ğ’‚Šğ’Œğ’‹«	ğ’‚Šğ’Œ	
be-inherently	2.sg	e-eÅ¡-Å¡i	e-eÅ¡-ta	e-eÅ¡	
be-inherently	3.sg	ğ’‚Šğ’Œğ’£	ğ’‚Šğ’Œğ’‹«	ğ’‚Šğ’Œğ’º	
be-inherently	3.sg	e-eÅ¡-zi	e-eÅ¡-ta	e-eÅ¡-du	
be-inherently	1.pl	ğ’€€ğ’‹—ğ’‚Šğ’‰Œ	ğ’‚Šğ’‹—ğ’‚—	ğ’€€ğ’‹—ğ’‚Šğ’‰Œ	
be-inherently	1.pl	a-Å¡u-e-ni	e-Å¡u-en	a-Å¡u-e-ni	
be-inherently	2.pl	ğ’€¸ğ’‹¼ğ’‰Œ	ğ’‚Šğ’Œğ’‹¼ğ’‚—	ğ’‚Šğ’Œğ’‹¼ğ’‚—	
be-inherently	2.pl	aÅ¡-te-ni	e-eÅ¡-te-en	e-eÅ¡-te-en	
be-inherently	3.pl	ğ’€€ğ’Š­ğ’€­ğ’£	ğ’‚Šğ’Šºğ’…•	ğ’€€ğ’Š­ğ’€­ğ’º	
be-inherently	3.pl	a-Å¡a-an-zi	e-Å¡e-er	a-Å¡a-an-du	
be-inherently					
be-momentarily	broad transcription	broad transcription	broad transcription	broad transcription	
be-momentarily	first conjugation	first conjugation	first conjugation	first conjugation	
be-momentarily	nominal forms	nominal forms	nominal forms	nominal forms	
be-momentarily	infinitive	aÅ¡anna			
be-momentarily	infinitive	asÃ¡nna			
be-momentarily	participle	aÅ¡anz			
be-momentarily	participle	asÃ¡ntÍ¡s			
be-momentarily	noun	aÅ¡Ätar			
be-momentarily	noun	asÃ¡ËdrÌ©			
be-momentarily	supine	Ä“Å¡uan			
be-momentarily	supine	É›ÌËswnÌ©			
be-momentarily	active	present	aorist	imperative	
be-momentarily	1.sg	Ä“Å¡mi	Ä“Å¡un	aÅ¡allu	
be-momentarily	1.sg	É›ÌËsmi	É›ÌËsÉ”n	asallu	
be-momentarily	2.sg	Ä“Å¡Å¡i	Ä“Å¡t	Ä“Å¡	
be-momentarily	2.sg	É›ÌËssi	É›ÌËst	É›ÌËs	
be-momentarily	3.sg	Ä“Å¡zi	Ä“Å¡t	Ä“Å¡du	
be-momentarily	3.sg	É›ÌËstÍ¡si	É›ÌËst	É›ÌËstu	
be-momentarily	1.pl	aÅ¡ueni	Ä“Å¡uen	aÅ¡ueni	
be-momentarily	1.pl	aswÉ›Ìni	É›ÌËswÉ›n	aswÉ›Ìni	
be-momentarily	2.pl	aÅ¡teni	Ä“Å¡ten	Ä“Å¡ten	
be-momentarily	2.pl	astÉ›Ìni	É›ÌËstÉ›n	É›ÌËstÉ›n	
be-momentarily	3.pl	aÅ¡anzi	Ä“Å¡er	aÅ¡andu	
be-momentarily	3.pl	asÃ¡ntÍ¡si	É›ÌËsÉ›r	asÃ¡ntu	
be-momentarily	}	}	}	}	}
be-momentarily	cuneiform script	cuneiform script	cuneiform script	cuneiform script	
be-momentarily	first conjugation	first conjugation	first conjugation	first conjugation	
be-momentarily	nominal forms	nominal forms	nominal forms	nominal forms	
be-momentarily	infinitive	ğ’€€ğ’Š­ğ’€­ğ’ˆ¾			
be-momentarily	infinitive	a-Å¡a-an-na			
be-momentarily	participle	ğ’€€ğ’Š­ğ’€­ğ’			
be-momentarily	participle	a-Å¡a-an-za			
be-momentarily	noun	ğ’€€ğ’Š­ğ’€œğ’…ˆ			
be-momentarily	noun	a-Å¡a-at-ar			
be-momentarily	supine	ğ’‚Šğ’‹—ğ’‰¿ğ’€­			
be-momentarily	supine	e-Å¡u-wa-an			
be-momentarily	active	present	aorist	imperative	
be-momentarily	1.sg	ğ’‚Šğ’Œğ’ˆª	ğ’‚Šğ’‹—ğ’Œ¦	ğ’€€ğ’Š­ğ’€ ğ’‡»	
be-momentarily	1.sg	e-eÅ¡-mi	e-Å¡u-un	a-Å¡a-al-lu	
be-momentarily	2.sg	ğ’‚Šğ’Œğ’…†	ğ’‚Šğ’Œğ’‹«	ğ’‚Šğ’Œ	
be-momentarily	2.sg	e-eÅ¡-Å¡i	e-eÅ¡-ta	e-eÅ¡	
be-momentarily	3.sg	ğ’‚Šğ’Œğ’£	ğ’‚Šğ’Œğ’‹«	ğ’‚Šğ’Œğ’º	
be-momentarily	3.sg	e-eÅ¡-zi	e-eÅ¡-ta	e-eÅ¡-du	
be-momentarily	1.pl	ğ’€€ğ’‹—ğ’‚Šğ’‰Œ	ğ’‚Šğ’‹—ğ’‚—	ğ’€€ğ’‹—ğ’‚Šğ’‰Œ	
be-momentarily	1.pl	a-Å¡u-e-ni	e-Å¡u-en	a-Å¡u-e-ni	
be-momentarily	2.pl	ğ’€¸ğ’‹¼ğ’‰Œ	ğ’‚Šğ’Œğ’‹¼ğ’‚—	ğ’‚Šğ’Œğ’‹¼ğ’‚—	
be-momentarily	2.pl	aÅ¡-te-ni	e-eÅ¡-te-en	e-eÅ¡-te-en	
be-momentarily	3.pl	ğ’€€ğ’Š­ğ’€­ğ’£	ğ’‚Šğ’Šºğ’…•	ğ’€€ğ’Š­ğ’€­ğ’º	
be-momentarily	3.pl	a-Å¡a-an-zi	e-Å¡e-er	a-Å¡a-an-du	
be-momentarily					
cool	phonemic transcription (ipa)	phonemic transcription (ipa)	phonemic transcription (ipa)	phonemic transcription (ipa)	
cool	first conjugation ai-stemÂ¹	first conjugation ai-stemÂ¹	first conjugation ai-stemÂ¹	first conjugation ai-stemÂ¹	
cool	nominal forms	nominal forms	nominal forms	nominal forms	
cool	infinitive	igÄwanzi			
cool	infinitive	ikÃ¡ËwantÍ¡si			
cool	participle	igÄnz			
cool	participle	ikÃ¡ËntÍ¡s			
cool	noun	igÄwar			
cool	noun	ikÃ¡ËwrÌ©			
cool	supine	igÄwan			
cool	supine	ikÃ¡ËwnÌ©			
cool	active	present	aorist	imperative	
cool	1.sg	igÄmi	igÄnun	igÄllu	
cool	1.sg	ikÃ¡Ëmi	ikÃ¡ËnÉ”n	ikÃ¡Ëllu	
cool	2.sg	igÄsi	igÄiÅ¡Â²	igÄi	
cool	2.sg	ikÃ¡Ësi	ikÃ¡ËiÌ¯s	ikÃ¡ËiÌ¯	
cool	3.sg	igÄizzi	igÄit	igÄiddu	
cool	3.sg	ikÃ¡ËiÌ¯tÍ¡si	ikÃ¡ËiÌ¯t	ikÃ¡ËiÌ¯tu	
cool	1.pl	igÄweni	igÄwen	igÄweni	
cool	1.pl	ikÃ¡ËwÉ›ni	ikÃ¡ËwÉ›n	ikÃ¡ËwÉ›ni	
cool	2.pl	igÄtteni	igÄtten	igÄitten	
cool	2.pl	ikÃ¡Ëtani	ikÃ¡ËtÉ›n	ikÃ¡ËiÌ¯tÉ›n	
cool	3.pl	igÄnzi	igÄer	igÄndu	
cool	3.pl	ikÃ¡ËntÍ¡si	ikÃ¡Ëer	ikÃ¡Ëntu	
cool	middle	present	aorist	imperative	
cool	1.sg	igÄá¸«á¸«ari	igÄá¸«á¸«at	igÄá¸«á¸«aru	
cool	1.sg	ikÃ¡ËÏ‡ari	ikÃ¡ËÏ‡ad	ikÃ¡ËÏ‡aru	
cool	2.sg	igÄttari	igÄttat	igÄá¸«á¸«ut	
cool	2.sg	ikÃ¡Ëtari	ikÃ¡Ëtad	ikÃ¡ËÏ‡É”d	
cool	3.sg	igÄri, igÄittari	igÄittat	igÄru, igÄittaru	
cool	3.sg	ikÃ¡Ëri, ikÃ¡ËiÌ¯tari	ikÃ¡ËiÌ¯tad	ikÃ¡Ëru, ikÃ¡ËiÌ¯taru	
cool	1.pl	igÄwasta	igÄwastat	igÄwastat	
cool	1.pl	ikÃ¡Ëwasta	ikÃ¡Ëwastad	ikÃ¡Ëwastad	
cool	2.pl	igÄttuma	igÄttumat	igÄttumat	
cool	2.pl	ikÃ¡Ëtuma	ikÃ¡Ëtumad	ikÃ¡Ëtumad	
cool	3.pl	igÄntari	igÄntat	igÄntaru	
cool	3.pl	ikÃ¡Ëntari	ikÃ¡Ëntad	ikÃ¡Ëntaru	
cool	1. In older texts the /-Ã¡ËiÌ¯/ forms were likely pronounced as /-Ã¡ËÉ›/.2. Also attested as igÄeÅ¡.	1. In older texts the /-Ã¡ËiÌ¯/ forms were likely pronounced as /-Ã¡ËÉ›/.2. Also attested as igÄeÅ¡.	1. In older texts the /-Ã¡ËiÌ¯/ forms were likely pronounced as /-Ã¡ËÉ›/.2. Also attested as igÄeÅ¡.	1. In older texts the /-Ã¡ËiÌ¯/ forms were likely pronounced as /-Ã¡ËÉ›/.2. Also attested as igÄeÅ¡.	1. In older texts the /-Ã¡ËiÌ¯/ forms were likely pronounced as /-Ã¡ËÉ›/.2. Also attested as igÄeÅ¡.
cool	cuneiform script	cuneiform script	cuneiform script	cuneiform script	
cool	first conjugation ai-stem	first conjugation ai-stem	first conjugation ai-stem	first conjugation ai-stem	
cool	nominal forms	nominal forms	nominal forms	nominal forms	
cool	infinitive	ğ’„¿ğ’‚µğ’€€ğ’Œ‹ğ’‰¿ğ’€­ğ’£			
cool	infinitive	i-ga-a-u-wa-an-zi			
cool	participle	ğ’„¿ğ’‚µğ’€€ğ’€­ğ’			
cool	participle	i-ga-a-an-za			
cool	noun	ğ’„¿ğ’‚µğ’€€ğ’Œ‹ğ’‰¿ğ’…ˆ			
cool	noun	i-ga-a-u-wa-ar			
cool	supine	ğ’„¿ğ’‚µğ’€€ğ’Œ‹ğ’‰¿ğ’€­			
cool	supine	i-ga-a-u-wa-an			
cool	active	present	aorist	imperative	
cool	1.sg	ğ’„¿ğ’‚µğ’€€ğ’ˆª	ğ’„¿ğ’‚µğ’€€ğ’€­ğ’Œ¦	ğ’„¿ğ’‚µğ’€€ğ’€ ğ’‡»	
cool	1.sg	i-ga-a-mi	i-ga-a-an-un	i-ga-a-al-lu	
cool	2.sg	ğ’„¿ğ’‚µğ’€€ğ’…†	ğ’„¿ğ’‚µğ’€€ğ’…–	ğ’„¿ğ’‚µğ’€€ğ’„¿	
cool	2.sg	i-ga-a-Å¡i	i-ga-a-iÅ¡	i-ga-a-i	
cool	3.sg	ğ’„¿ğ’‚µğ’€€ğ’„‘ğ’£	ğ’„¿ğ’‚µğ’€€ğ’€‰	ğ’„¿ğ’‚µğ’€€ğ’€‰ğ’º	
cool	3.sg	i-ga-a-iz-zi	i-ga-a-it	i-ga-a-id-du	
cool	1.pl	ğ’„¿ğ’‚µğ’€€ğ’Œ‘ğ’‚Šğ’‰Œ	ğ’„¿ğ’‚µğ’€€ğ’Œ‘ğ’‚—	ğ’„¿ğ’‚µğ’€€ğ’Œ‘ğ’‚Šğ’‰Œ	
cool	1.pl	i-ga-a-Ãº-e-ni	i-ga-a-Ãº-en	i-ga-a-Ãº-e-ni	
cool	2.pl	ğ’„¿ğ’‚µğ’€œğ’‹¼ğ’‰Œ	ğ’„¿ğ’‚µğ’€œğ’‹¼ğ’‚—	ğ’„¿ğ’‚µğ’€€ğ’€œğ’‹¼ğ’‚—	
cool	2.pl	i-ga-a-at-te-ni	i-ga-a-at-te-en	i-ga-a-at-te-en	
cool	3.pl	ğ’„¿ğ’‚µğ’€€ğ’€­ğ’£	ğ’„¿ğ’‚µğ’€€ğ’…•	ğ’„¿ğ’‚µğ’€€ğ’€­ğ’º	
cool	3.pl	i-ga-a-an-zi	i-ga-a-er	i-ga-a-an-du	
cool	middle	present	aorist	imperative	
cool	1.sg	ğ’„¿ğ’‚µğ’€€ğ’„´ğ’„©ğ’Š‘	ğ’„¿ğ’‚µğ’€€ğ’„´ğ’„©ğ’€œ	ğ’„¿ğ’‚µğ’„´ğ’„©ğ’Š’	
cool	1.sg	i-ga-a-aá¸«-á¸«a-ri	i-ga-a-aá¸«-á¸«a-at	i-ga-a-aá¸«-á¸«a-ru	
cool	2.sg	ğ’„¿ğ’‚µğ’€€ğ’€œğ’‹«ğ’Š‘	ğ’„¿ğ’‚µğ’€€ğ’€œğ’‹«ğ’€œ	ğ’„¿ğ’‚µğ’€€ğ’„´ğ’„·ğ’Œ“	
cool	2.sg	i-ga-a-at-ta-ri	i-ga-a-at-ta-at	i-ga-a-aá¸«-á¸«u-ut	
cool	3.sg	ğ’„¿ğ’‚µğ’€€ğ’Š‘, ğ’„¿ğ’‚µğ’€€ğ’€‰ğ’‹«ğ’Š‘	ğ’„¿ğ’‚µğ’€€ğ’€‰ğ’‹«ğ’€œ	ğ’„¿ğ’‚µğ’€€ğ’Š’, ğ’„¿ğ’‚µğ’€€ğ’€‰ğ’‹«ğ’Š’	
cool	3.sg	i-ga-a-ri, i-ga-a-it-ta-ri	i-ga-a-it-ta-at	i-ga-a-ru, i-ga-a-it-ta-ru	
cool	1.pl	ğ’„¿ğ’‚µğ’€€ğ’Œ‹ğ’‰¿ğ’€¸ğ’‹«	ğ’„¿ğ’‚µğ’€€ğ’Œ‹ğ’‰¿ğ’€¸ğ’‹«ğ’€œ	ğ’„¿ğ’‚µğ’€€ğ’Œ‹ğ’‰¿ğ’€¸ğ’‹«ğ’€œ	
cool	1.pl	i-ga-a-a-u-wa-aÅ¡-ta	i-ga-a-a-u-wa-aÅ¡-ta-at	i-ga-a-u-wa-aÅ¡-ta-at	
cool	2.pl	ğ’„¿ğ’‚µğ’€œğ’ºğ’ˆ 	ğ’„¿ğ’‚µğ’€€ğ’€œğ’ºğ’ˆ ğ’€œ	ğ’„¿ğ’‚µğ’€€ğ’€œğ’Œ…ğ’ˆ ğ’€œ	
cool	2.pl	i-ga-a-ad-du-ma	i-ga-ad-du-ma-at	i-ga-a-at-tu-ma-at	
cool	3.pl	ğ’„¿ğ’‚µğ’€€ğ’€­ğ’‹«ğ’Š‘	ğ’„¿ğ’‚µğ’€€ğ’€­ğ’‹«ğ’€œ	ğ’„¿ğ’‚µğ’€€ğ’€­ğ’‹«ğ’Š’	
cool	3.pl	i-ga-a-an-ta-ri	i-ga-a-an-ta-at	i-ga-a-an-ta-ru	
cool	The more than one syllabification is possible. For more information see Wiktionary:Hittite transliteration	The more than one syllabification is possible. For more information see Wiktionary:Hittite transliteration	The more than one syllabification is possible. For more information see Wiktionary:Hittite transliteration	The more than one syllabification is possible. For more information see Wiktionary:Hittite transliteration	The more than one syllabification is possible. For more information see Wiktionary:Hittite transliteration
eat	broad transcription	broad transcription	broad transcription	broad transcription	
eat	first conjugation	first conjugation	first conjugation	first conjugation	
eat	nominal forms	nominal forms	nominal forms	nominal forms	
eat	infinitive	adanna			
eat	infinitive	atÃ¡nËa			
eat	participle	adanz			
eat	participle	atÃ¡ntÍ¡s			
eat	noun	adÄtar			
eat	noun	atÃ¡ËtrÌ©			
eat	supine	Ä“duan			
eat	supine	É›ÌËtwnÌ©			
eat	active	present	aorist	imperative	
eat	1.sg	Ä“dmi	Ä“dun	adallu	
eat	1.sg	É›ÌËtmi	É›ÌËtÉ”n	atalËu	
eat	2.sg	Ä“zÅ¡i	Ä“z(za)tta	Ä“d	
eat	2.sg	É›ÌËtsi	É›ÌËtstË	É›ÌËt	
eat	3.sg	Ä“zzazzi	Ä“z(za)tta	Ä“zzaÅ¡du	
eat	3.sg	É›ÌËtstÍ¡si	É›ÌËtstË	É›ÌËtstËu	
eat	1.pl	adueni	Ä“duen	adueni	
eat	1.pl	atwÉ›Ìni	É›ÌËtwÉ›n	atwÉ›Ìni	
eat	2.pl	az(za)Å¡teni	Ä“z(za)Å¡ten	Ä“zzaÅ¡ten	
eat	2.pl	atstËÉ›Ìni	É›ÌËtstËÉ›n	É›ÌËtstËÉ›n	
eat	3.pl	adanzi	Ä“der	adandu	
eat	3.pl	atÃ¡ntÍ¡si	É›ÌËtÉ›r	atÃ¡ntËu	
eat	The desinences in this table have been normalized. For alternative endings see Appendix:Hittite conjugation	The desinences in this table have been normalized. For alternative endings see Appendix:Hittite conjugation	The desinences in this table have been normalized. For alternative endings see Appendix:Hittite conjugation	The desinences in this table have been normalized. For alternative endings see Appendix:Hittite conjugation	The desinences in this table have been normalized. For alternative endings see Appendix:Hittite conjugation
eat	cuneiform script	cuneiform script	cuneiform script	cuneiform script	
eat	first conjugation	first conjugation	first conjugation	first conjugation	
eat	nominal forms	nominal forms	nominal forms	nominal forms	
eat	infinitive	ğ’€€ğ’•ğ’€­ğ’ˆ¾			
eat	infinitive	a-da-an-na			
eat	participle	ğ’€€ğ’•ğ’€­ğ’			
eat	participle	a-da-an-za			
eat	noun	ğ’€€ğ’•ğ’€œğ’…ˆ			
eat	noun	a-da-at-ar			
eat	supine	ğ’‚Šğ’ºğ’‰¿ğ’€­			
eat	supine	e-du-wa-an			
eat	active	present	aorist	imperative	
eat	1.sg	ğ’‚Šğ’€‰ğ’ˆª	ğ’‚Šğ’ºğ’Œ¦	ğ’€€ğ’•ğ’€ ğ’‡»	
eat	1.sg	e-et-mi	e-du-un	a-da-al-lu	
eat	2.sg	ğ’‚Šğ’„‘ğ’…†	ğ’‚Šğ’„‘ğ’ğ’€œğ’‹«	ğ’‚Šğ’€‰	
eat	2.sg	e-ez-Å¡i	e-ez-za-at-ta	e-et	
eat	3.sg	[[ğ’‚Šğ’„‘ğ’ğ’Šğ’£]]	ğ’‚Šğ’„‘ğ’ğ’€œğ’‹«	ğ’‚Šğ’„‘ğ’ğ’€¸ğ’º	
eat	3.sg	e-ez-za-az-zi	e-ez-za-at-ta	e-ez-za-aÅ¡-du	
eat	1.pl	ğ’€€ğ’ºğ’‚Šğ’‰Œ	ğ’‚Šğ’ºğ’‚—	ğ’€€ğ’ºğ’‚Šğ’‰Œ	
eat	1.pl	a-du-e-ni	e-du-en	a-du-e-ni	
eat	2.pl	ğ’Šğ’ğ’€¸ğ’‹¼ğ’‰Œ	ğ’‚Šğ’„‘ğ’ğ’€¸ğ’‹¼ğ’‚—	ğ’‚Šğ’„‘ğ’ğ’€¸ğ’‹¼ğ’‚—	
eat	2.pl	az-za-aÅ¡-te-ni	e-ez-za-aÅ¡-te-en	e-ez-za-aÅ¡-te-en	
eat	3.pl	ğ’€€ğ’•ğ’€­ğ’£	ğ’‚Šğ’²ğ’…•	ğ’€€ğ’•ğ’€­ğ’º	
eat	3.pl	a-da-an-zi	e-de-er	a-da-an-du	
eat	The more than one syllabification is possible. For more information see Wiktionary:Hittite transliteration	The more than one syllabification is possible. For more information see Wiktionary:Hittite transliteration	The more than one syllabification is possible. For more information see Wiktionary:Hittite transliteration	The more than one syllabification is possible. For more information see Wiktionary:Hittite transliteration	The more than one syllabification is possible. For more information see Wiktionary:Hittite transliteration
startle	broad transcription	broad transcription	broad transcription	broad transcription	
startle	first conjugation nu-stem	first conjugation nu-stem	first conjugation nu-stem	first conjugation nu-stem	
startle	nominal forms	nominal forms	nominal forms	nominal forms	
startle	infinitive	naá¸«Å¡arnumanzi			
startle	infinitive	nÃ¡Ä§ËsrÌ©numantÍ¡si			
startle	participle	naá¸«Å¡arnuwanz			
startle	participle	nÃ¡Ä§ËsrÌ©nuwantÍ¡s			
startle	noun	naá¸«Å¡arnumar			
startle	noun	nÃ¡Ä§ËsrÌ©numrÌ©			
startle	supine	naá¸«Å¡arnuman			
startle	supine	nÃ¡Ä§ËsrÌ©numnÌ©			
startle	active	present	aorist	imperative	
startle	1.sg	naá¸«Å¡arnumi	naá¸«Å¡arnunun	naá¸«Å¡arnuwallu	
startle	1.sg	nÃ¡Ä§ËsrÌ©numi	nÃ¡Ä§ËsrÌ©nÉ”nÉ”n	nÃ¡Ä§ËsrÌ©nuwallu	
startle	2.sg	naá¸«Å¡arnuÅ¡i	naá¸«Å¡arnut	naá¸«Å¡arnu	
startle	2.sg	nÃ¡Ä§ËsrÌ©nusi	nÃ¡Ä§ËsrÌ©nut	nÃ¡Ä§ËsrÌ©nu	
startle	3.sg	naá¸«Å¡arnuzzi	naá¸«Å¡arnut	naá¸«Å¡arnuddu	
startle	3.sg	nÃ¡Ä§ËsrÌ©nutÍ¡si	nÃ¡Ä§ËsrÌ©nut	nÃ¡Ä§ËsrÌ©nutu	
startle	1.pl	naá¸«Å¡arnumeni	naá¸«Å¡arnumen	naá¸«Å¡arnumeni	
startle	1.pl	nÃ¡Ä§ËsrÌ©numÉ›ni	nÃ¡Ä§ËsrÌ©numÉ›n	nÃ¡Ä§ËsrÌ©numÉ›ni	
startle	2.pl	naá¸«Å¡arnutteni	naá¸«Å¡arnutten	naá¸«Å¡arnutten	
startle	2.pl	nÃ¡Ä§ËsrÌ©nutÉ›ni	nÃ¡Ä§ËsrÌ©nutÉ›n	nÃ¡Ä§ËsrÌ©nutÉ›n	
startle	3.pl	naá¸«Å¡arnuwanzi	naá¸«Å¡arnuer	naá¸«Å¡arnuwandu	
startle	3.pl	nÃ¡Ä§ËsrÌ©nuwantÍ¡si	nÃ¡Ä§ËsrÌ©nuwÉ›r	nÃ¡Ä§ËsrÌ©nuwantu	
startle	middle	present	aorist	imperative	
startle	1.sg	naá¸«Å¡arnuá¸«á¸«ari	naá¸«Å¡arnuá¸«at	naá¸«Å¡arnuaá¸«á¸«aru	
startle	1.sg	nÃ¡Ä§ËsrÌ©nÉ”Ï‡ari	nÃ¡Ä§ËsrÌ©nÉ”Ï‡ad	nÃ¡Ä§ËsrÌ©nÉ”Ï‡aru	
startle	2.sg	naá¸«Å¡arnuttari	naá¸«Å¡arnutat	naá¸«Å¡arnuá¸«á¸«ut	
startle	2.sg	nÃ¡Ä§ËsrÌ©nutari	nÃ¡Ä§ËsrÌ©nutad	nÃ¡Ä§ËsrÌ©nÉ”Ï‡É”t	
startle	3.sg	naá¸«Å¡arnuari, naá¸«Å¡arnuttari	naá¸«Å¡arnutat	naá¸«Å¡arnuwaru, naá¸«Å¡arnuttaru	
startle	3.sg	nÃ¡Ä§ËsrÌ©nuwaËri, nÃ¡Ä§ËsrÌ©nutari	nÃ¡Ä§ËsrÌ©nutad	nÃ¡Ä§ËsrÌ©nuwaru, nÃ¡Ä§ËsrÌ©nutaru	
startle	1.pl	naá¸«Å¡arnumaÅ¡ta	naá¸«Å¡arnumaÅ¡tat	naá¸«Å¡arnumaÅ¡tat	
startle	1.pl	nÃ¡Ä§ËsrÌ©numasta	nÃ¡Ä§ËsrÌ©numastad	nÃ¡Ä§ËsrÌ©numastad	
startle	2.pl	naá¸«Å¡arnudduma	naá¸«Å¡arnudumat	naá¸«Å¡arnuttumat	
startle	2.pl	nÃ¡Ä§ËsrÌ©nutuma	nÃ¡Ä§ËsrÌ©nutumad	nÃ¡Ä§ËsrÌ©nutumat	
startle	3.pl	naá¸«Å¡arnuanttari	naá¸«Å¡arnuantat	naá¸«Å¡arnuantaru	
startle	3.pl	nÃ¡Ä§ËsrÌ©nuwantari	nÃ¡Ä§ËsrÌ©nuwantad	nÃ¡Ä§ËsrÌ©nuwantaru	
startle	The desinences in this table have been normalized. For alternative endings see Appendix:Hittite conjugation	The desinences in this table have been normalized. For alternative endings see Appendix:Hittite conjugation	The desinences in this table have been normalized. For alternative endings see Appendix:Hittite conjugation	The desinences in this table have been normalized. For alternative endings see Appendix:Hittite conjugation	The desinences in this table have been normalized. For alternative endings see Appendix:Hittite conjugation
startle	cuneiform script	cuneiform script	cuneiform script	cuneiform script	
startle	first conjugation nu-stem	first conjugation nu-stem	first conjugation nu-stem	first conjugation nu-stem	
startle	nominal forms	nominal forms	nominal forms	nominal forms	
startle	infinitive	ğ’ˆ¾ğ’„´ğ’Š­ğ’…ˆğ’‰¡ğ’ˆ ğ’€­ğ’£			
startle	infinitive	na-aá¸«-Å¡a-ar-nu-ma-an-zi			
startle	participle	ğ’ˆ¾ğ’„´ğ’Š­ğ’…ˆğ’‰¡ğ’‰¿ğ’€­ğ’			
startle	participle	na-aá¸«-Å¡a-ar-nu-wa-an-za			
startle	noun	ğ’ˆ¾ğ’„´ğ’Š­ğ’…ˆğ’‰¡ğ’ˆ ğ’…ˆ			
startle	noun	na-aá¸«-Å¡a-ar-nu-ma-ar			
startle	supine	ğ’ˆ¾ğ’„´ğ’Š­ğ’…ˆğ’‰¡ğ’ˆ ğ’€­			
startle	supine	na-aá¸«-Å¡a-ar-nu-ma-an			
startle	active	present	aorist	imperative	
startle	1.sg	ğ’ˆ¾ğ’„´ğ’Š­ğ’…ˆğ’‰¡ğ’ˆª	ğ’ˆ¾ğ’„´ğ’Š­ğ’…ˆğ’‰¡ğ’Œ¦	ğ’ˆ¾ğ’„´ğ’Š­ğ’…ˆğ’‰¡ğ’€ ğ’‡»	
startle	1.sg	na-aá¸«-Å¡a-ar-nu-mi	na-aá¸«-Å¡a-ar-nu-un	na-aá¸«-Å¡a-ar-nu-al-lu	
startle	2.sg	ğ’ˆ¾ğ’„´ğ’Š­ğ’…ˆğ’‰¡ğ’…†	ğ’ˆ¾ğ’„´ğ’Š­ğ’…ˆğ’‰¡ğ’‹«	ğ’ˆ¾ğ’„´ğ’Š­ğ’…ˆğ’‰¡	
startle	2.sg	na-aá¸«-Å¡a-ar-nu-Å¡i	na-aá¸«-Å¡a-ar-nu-ut	na-aá¸«-Å¡a-ar-nu	
startle	3.sg	ğ’ˆ¾ğ’„´ğ’Š­ğ’…ˆğ’‰¡ğ’Š»ğ’£	ğ’ˆ¾ğ’„´ğ’Š­ğ’…ˆğ’‰¡ğ’‹«	ğ’ˆ¾ğ’„´ğ’Š­ğ’…ˆğ’‰¡ğ’º	
startle	3.sg	na-aá¸«-Å¡a-ar-nu-uz-zi	na-aá¸«-Å¡a-ar-nu-ut	na-aá¸«-Å¡a-ar-nu-ud-du	
startle	1.pl	ğ’ˆ¾ğ’„´ğ’Š­ğ’…ˆğ’‰¡ğ’ˆ¨ğ’‰Œ	ğ’ˆ¾ğ’„´ğ’Š­ğ’…ˆğ’‰¡ğ’ˆ¨ğ’‚—	ğ’ˆ¾ğ’„´ğ’Š­ğ’…ˆğ’‰¡ğ’ˆ¨ğ’‰Œ	
startle	1.pl	na-aá¸«-Å¡a-ar-nu-me-ni	na-aá¸«-Å¡a-ar-nu-me-en	na-aá¸«-Å¡a-ar-nu-me-ni	
startle	2.pl	ğ’ˆ¾ğ’„´ğ’Š­ğ’…ˆğ’‰¡ğ’‹¼ğ’‰Œ	ğ’ˆ¾ğ’„´ğ’Š­ğ’…ˆğ’‰¡ğ’‹¼ğ’‚—	ğ’ˆ¾ğ’„´ğ’Š­ğ’…ˆğ’‰¡ğ’‹¼ğ’‚—	
startle	2.pl	na-aá¸«-Å¡a-ar-nu-ut-te-ni	na-aá¸«-Å¡a-ar-nu-ut-te-en	na-aá¸«-Å¡a-ar-nu-ut-te-en	
startle	3.pl	ğ’ˆ¾ğ’„´ğ’Š­ğ’…ˆğ’‰¡ğ’€­ğ’£	ğ’ˆ¾ğ’„´ğ’Š­ğ’…ˆğ’‰¡ğ’…•	ğ’ˆ¾ğ’„´ğ’Š­ğ’…ˆğ’‰¡ğ’€­ğ’º	
startle	3.pl	na-aá¸«-Å¡a-ar-nu-an-zi	na-aá¸«-Å¡a-ar-nu-er	na-aá¸«-Å¡a-ar-nu-an-du	
startle	middle	present	aorist	imperative	
startle	1.sg	ğ’ˆ¾ğ’„´ğ’Š­ğ’…ˆğ’‰¡ğ’„´ğ’„©ğ’Š‘	ğ’ˆ¾ğ’„´ğ’Š­ğ’…ˆğ’‰¡ğ’„´ğ’„©ğ’€œ	ğ’ˆ¾ğ’„´ğ’Š­ğ’…ˆğ’‰¡ğ’„´ğ’„©ğ’Š’	
startle	1.sg	na-aá¸«-Å¡a-ar-nu-uá¸«-á¸«a-ri	na-aá¸«-Å¡a-ar-nu-uá¸«-á¸«a-at	na-aá¸«-Å¡a-ar-nu-uá¸«-á¸«a-ru	
startle	2.sg	ğ’ˆ¾ğ’„´ğ’Š­ğ’…ˆğ’‰¡ğ’Œ“ğ’‹«ğ’Š‘	ğ’ˆ¾ğ’„´ğ’Š­ğ’…ˆğ’‰¡ğ’Œ“ğ’‹«ğ’€œ	ğ’ˆ¾ğ’„´ğ’Š­ğ’…ˆğ’‰¡ğ’„´ğ’„·ğ’Œ“	
startle	2.sg	na-aá¸«-Å¡a-ar-nu-ut-ta-ri	na-aá¸«-Å¡a-ar-nu-ut-ta-at	na-aá¸«-Å¡a-ar-nu-á¸«u-ut	
startle	3.sg	ğ’ˆ¾ğ’„´ğ’Š­ğ’…ˆğ’‰¡ğ’€€ğ’Š‘, ğ’ˆ¾ğ’„´ğ’Š­ğ’…ˆğ’‰¡ğ’Œ“ğ’‹«ğ’Š‘	ğ’ˆ¾ğ’„´ğ’Š­ğ’…ˆğ’‰¡ğ’Œ“ğ’‹«ğ’€œ	ğ’ˆ¾ğ’„´ğ’Š­ğ’…ˆğ’‰¡ğ’€€ğ’Š’, ğ’ˆ¾ğ’„´ğ’Š­ğ’…ˆğ’‰¡ğ’Œ“ğ’‹«ğ’Š’	
startle	3.sg	na-aá¸«-Å¡a-ar-nu-a-ri, na-aá¸«-Å¡a-ar-nu-ut-ta-ri	na-aá¸«-Å¡a-ar-nu-ut-ta-at	na-aá¸«-Å¡a-ar-nu-a-ru, na-aá¸«-Å¡a-ar-nu-ut-ta-ru	
startle	1.pl	ğ’ˆ¾ğ’„´ğ’Š­ğ’…ˆğ’‰¡ğ’ˆ ğ’€¸ğ’‹«	ğ’ˆ¾ğ’„´ğ’Š­ğ’…ˆğ’‰¡ğ’ˆ ğ’€¸ğ’‹«ğ’€œ	ğ’ˆ¾ğ’„´ğ’Š­ğ’…ˆğ’‰¡ğ’ˆ ğ’€¸ğ’‹«ğ’€œ	
startle	1.pl	na-aá¸«-Å¡a-ar-nu-u-wa-aÅ¡-ta	na-aá¸«-Å¡a-ar-nu-ma-aÅ¡-ta-at	na-aá¸«-Å¡a-ar-nu-ma-aÅ¡-ta-at	
startle	2.pl	ğ’ˆ¾ğ’„´ğ’Š­ğ’…ˆğ’‰¡ğ’Œ“ğ’ºğ’ˆ 	ğ’ˆ¾ğ’„´ğ’Š­ğ’…ˆğ’‰¡ğ’Œ“ğ’ºğ’ˆ ğ’€œ	ğ’ˆ¾ğ’„´ğ’Š­ğ’…ˆğ’‰¡ğ’Œ“ğ’Œ…ğ’ˆ ğ’€œ	
startle	2.pl	na-aá¸«-Å¡a-ar-nu-ud-du-ma	na-aá¸«-Å¡a-ar-nu-ud-du-ma-at	na-aá¸«-Å¡a-ar-nu-tu-ma-at	
startle	3.pl	ğ’ˆ¾ğ’„´ğ’Š­ğ’…ˆğ’‰¡ğ’€­ğ’‹«ğ’Š‘	ğ’ˆ¾ğ’„´ğ’Š­ğ’…ˆğ’‰¡ğ’€­ğ’‹«ğ’€œ	ğ’ˆ¾ğ’„´ğ’Š­ğ’…ˆğ’‰¡ğ’€­ğ’‹«ğ’Š’	
startle	3.pl	na-aá¸«-Å¡a-ar-nu-an-ta-ri	na-aá¸«-Å¡a-ar-nu-an-ta-at	na-aá¸«-Å¡a-ar-nu-an-ta-ru	
startle	The more than one syllabification is possible. For more information see Wiktionary:Hittite transliteration	The more than one syllabification is possible. For more information see Wiktionary:Hittite transliteration	The more than one syllabification is possible. For more information see Wiktionary:Hittite transliteration	The more than one syllabification is possible. For more information see Wiktionary:Hittite transliteration	The more than one syllabification is possible. For more information see Wiktionary:Hittite transliteration
work	broad transcription	broad transcription	broad transcription	broad transcription	
work	first conjugation ye-stem	first conjugation ye-stem	first conjugation ye-stem	first conjugation ye-stem	
work	nominal forms	nominal forms	nominal forms	nominal forms	
work	infinitive	anniyawanzi			
work	infinitive	annijÃ¡wantÍ¡si			
work	participle	anniyanz			
work	participle	annijÃ¡ntÍ¡s			
work	noun	anniyawar			
work	noun	annijÃ¡wrÌ©			
work	supine	anniyawan			
work	supine	annijÃ¡wnÌ©			
work	active	present	aorist	imperative	
work	1.sg	anniemi	annienun	anniyallu	
work	1.sg	annijÉ›Ìmi	annijÉ›ÌnÉ”n	annijÃ¡llu	
work	2.sg	annieÅ¡i	annieÅ¡	annie(t)	
work	2.sg	annijÉ›Ìsi	annijÉ›Ìs	annijÉ›Ì(t)	
work	3.sg	anniezzi	anniet	annieddu	
work	3.sg	annijÉ›ÌtÍ¡si	annijÉ›Ìt	annijÉ›Ìtu	
work	1.pl	anniyeweni	anniyewen	anniyeweni	
work	1.pl	annijÉ›Ìwani	annijÉ›ÌwÉ›n	annijÉ›Ìwani	
work	2.pl	anniettani	annietten	annietten	
work	2.pl	annijÉ›Ìtani	annijÉ›ÌtÉ›n	annijÉ›ÌtÉ›n	
work	3.pl	anniyanzi	anniÄ“r	anniyandu	
work	3.pl	annijÃ¡ntÍ¡si	annijÉ›ÌËr	annijÃ¡ntu	
work	middle	present	aorist	imperative	
work	1.sg	anniyaá¸«á¸«ari	anniyaá¸«á¸«at	anniyaá¸«á¸«aru	
work	1.sg	annijÃ¡Ï‡ari	annijÃ¡Ï‡ad	annijÃ¡Ï‡aru	
work	2.sg	anniettari	anniettat	anniyaá¸«á¸«ut	
work	2.sg	annijÉ›Ìtari	annijÉ›Ìtad	annijÃ¡Ï‡É”d	
work	3.sg	anniyari, anniettari	anniettat	anniyaru, anniettaru	
work	3.sg	annijÃ¡Ëri, annijÉ›Ìtari	annijÉ›Ìtad	annijÃ¡ru, annijÉ›Ìtaru	
work	1.pl	anniyawaÅ¡ta	anniyawaÅ¡tat	anniyawaÅ¡tat	
work	1.pl	annijÃ¡wasta	annijÃ¡wastad	annijÃ¡wastad	
work	2.pl	anniyadduma	annieddumat	anniettumat	
work	2.pl	annijÃ¡tuma	annijÉ›Ìtumad	annijÉ›Ìtumad	
work	3.pl	anniyantari	anniyantat	anniyantaru	
work	3.pl	annijÃ¡ntari	annijÃ¡ntad	annijÃ¡ntaru	
work	The desinences in this table have been normalized. For alternative endings see Appendix:Hittite conjugation	The desinences in this table have been normalized. For alternative endings see Appendix:Hittite conjugation	The desinences in this table have been normalized. For alternative endings see Appendix:Hittite conjugation	The desinences in this table have been normalized. For alternative endings see Appendix:Hittite conjugation	The desinences in this table have been normalized. For alternative endings see Appendix:Hittite conjugation
work	cuneiform script	cuneiform script	cuneiform script	cuneiform script	
work	first conjugation ye-stem	first conjugation ye-stem	first conjugation ye-stem	first conjugation ye-stem	
work	nominal forms	nominal forms	nominal forms	nominal forms	
work	infinitive	ğ’€­ğ’‰Œğ’…€ğ’‰¿ğ’€­ğ’£			
work	infinitive	an-ni-ya-wa-an-zi			
work	participle	ğ’€­ğ’‰Œğ’…€ğ’€­ğ’			
work	participle	an-ni-ya-an-za			
work	noun	ğ’€­ğ’‰Œğ’…€ğ’‰¿ğ’…ˆ			
work	noun	an-ni-ya-wa-ar			
work	supine	ğ’€­ğ’‰Œğ’…€ğ’‰¿ğ’€­			
work	supine	an-ni-ya-wa-an			
work	active	present	aorist	imperative	
work	1.sg	ğ’€­ğ’‰Œğ’‚Šğ’ˆª	ğ’€­ğ’‰Œğ’‚—ğ’Œ¦	ğ’€­ğ’‰Œğ’€ ğ’‡»	
work	1.sg	an-ni-e-mi	an-ni-en-un	an-ni-ya-al-lu	
work	2.sg	ğ’€­ğ’‰Œğ’‚Šğ’…†	ğ’€­ğ’‰Œğ’Œ	ğ’€­ğ’‰Œğ’‚Š	
work	2.sg	an-ni-e-Å¡i	an-ni-eÅ¡	an-ni-e	
work	3.sg	ğ’€­ğ’‰Œğ’„‘ğ’£	ğ’€­ğ’‰Œğ’€‰	ğ’€­ğ’‰Œğ’€‰ğ’º	
work	3.sg	an-ni-ez-zi	an-ni-et	an-ni-ed-du	
work	1.pl	ğ’€­ğ’‰Œğ’‚Šğ’Œ‹ğ’€€ğ’‰Œ	ğ’€­ğ’‰Œğ’‚Šğ’Œ‹ğ’‚—	ğ’€­ğ’‰Œğ’‚Šğ’Œ‹ğ’€€ğ’‰Œ	
work	1.pl	an-ni-e-u-a-ni	an-ni-e-u-en	an-ni-e-u-a-ni	
work	2.pl	ğ’€­ğ’‰Œğ’€‰ğ’‹«ğ’‰Œ	ğ’€­ğ’‰Œğ’€‰ğ’‹¼ğ’‚—	ğ’€­ğ’‰Œğ’€‰ğ’‹¼ğ’‚—	
work	2.pl	an-ni-et-ta-ni	an-ni-et-te-en	an-ni-et-te-en	
work	3.pl	ğ’€­ğ’‰Œğ’…€ğ’€­ğ’£	ğ’€­ğ’‰Œğ’‚Šğ’…•	ğ’€­ğ’‰Œğ’…€ğ’€­ğ’º	
work	3.pl	an-ni-ya-an-zi	an-ni-e-er	an-ni-ya-an-du	
work	middle	present	aorist	imperative	
work	1.sg	ğ’€­ğ’‰Œğ’…€ğ’„´ğ’„©ğ’Š‘	ğ’€­ğ’‰Œğ’…€ğ’„´ğ’„©ğ’€œ	ğ’€­ğ’‰Œğ’…€ğ’„´ğ’„©ğ’Š’	
work	1.sg	an-ni-ya-aá¸«-á¸«a-ri	an-ni-ya-aá¸«-á¸«a-at	an-ni-ya-aá¸«-á¸«a-ru	
work	2.sg	ğ’€­ğ’‰Œğ’…€ğ’€œğ’‹«ğ’Š‘	ğ’€­ğ’‰Œğ’€‰ğ’‹«ğ’€œ	ğ’€­ğ’‰Œğ’…€ğ’„´ğ’„·ğ’Œ“	
work	2.sg	an-ni-ya-at-ta-ri	an-ni-et-ta-at	an-ni-ya-aá¸«-á¸«u-ut	
work	3.sg	ğ’€­ğ’‰Œğ’…€ğ’€€ğ’Š‘, ğ’€­ğ’‰Œğ’€‰ğ’‹«ğ’Š‘	ğ’€­ğ’‰Œğ’€‰ğ’‹«ğ’€œ	ğ’€­ğ’‰Œğ’…€ğ’€€ğ’Š’, ğ’€­ğ’‰Œğ’€‰ğ’‹«ğ’Š’	
work	3.sg	an-ni-ya-ri, an-ni-et-ta-ri	an-ni-et-ta-at	an-ni-ya-ru, an-ni-et-ta-ru	
work	1.pl	ğ’€­ğ’‰Œğ’…€ğ’€€ğ’Œ‹ğ’‰¿ğ’€¸ğ’‹«	ğ’€­ğ’‰Œğ’…€ğ’€€ğ’Œ‹ğ’‰¿ğ’€¸ğ’‹«ğ’€œ	ğ’€­ğ’‰Œğ’…€ğ’€€ğ’Œ‹ğ’‰¿ğ’€¸ğ’‹«ğ’€œ	
work	1.pl	an-ni-ya-u-wa-aÅ¡-ta	an-ni-ya-u-wa-aÅ¡-ta-at	an-ni-ya-u-wa-aÅ¡-ta-at	
work	2.pl	ğ’€­ğ’‰Œğ’…€ğ’€œğ’ºğ’ˆ 	ğ’€­ğ’‰Œğ’€‰ğ’ºğ’ˆ ğ’€œ	ğ’€­ğ’‰Œğ’€‰ğ’Œ…ğ’ˆ ğ’€œ	
work	2.pl	an-ni-ya-ad-du-ma	an-ni-ed-du-ma-at	an-ni-et-tu-ma-at	
work	3.pl	ğ’€­ğ’‰Œğ’…€ğ’€­ğ’‹«ğ’Š‘	ğ’€­ğ’‰Œğ’…€ğ’€­ğ’‹«ğ’€œ	ğ’€­ğ’‰Œğ’…€ğ’€­ğ’‹«ğ’Š’	
work	3.pl	an-ni-ya-an-ta-ri	an-ni-ya-an-ta-at	an-ni-ya-an-ta-ru	
work	The more than one syllabification is possible. For more information see Wiktionary:Hittite transliteration	The more than one syllabification is possible. For more information see Wiktionary:Hittite transliteration	The more than one syllabification is possible. For more information see Wiktionary:Hittite transliteration	The more than one syllabification is possible. For more information see Wiktionary:Hittite transliteration	The more than one syllabification is possible. For more information see Wiktionary:Hittite transliteration
